【裁判字號】    90,易,133
【裁判日期】    900508
【裁判案由】    違反毒品危害防制條例
【裁判全文】
臺灣新竹地方法院刑事判決                            九十年度易字第一三三號
    公  訴  人  臺灣新竹地方法院檢察署檢察官
    被      告  甲○○
右列被告因違反毒品危害防制條例案件，經檢察官提起公訴（八十九年度毒偵字第二
九二七號），本院判決如左：
    主      文
甲○○連續施用第二級毒品，處有期徒刑陸月，如易科罰金，以參佰元折算壹日。扣
案之第二級毒品安非他命毛重零點伍公克沒收銷毀之；吸食器壹組沒收。
    事      實
一、甲○○前曾因施用毒品案件，經本院於民國（下同）八十七年八月二十五日，以
    八十七年度毒聲字第四六八號裁定，送勒戒處所觀察勒戒後，經勒戒處所認無繼
    續施用毒品之傾向，經臺灣新竹地方法院檢察署檢察官，於八十七年十月二十三
    日以八十七年度偵字第四九一九號不起訴處分確定。復因施用毒品案件，再經本
    院於八十八年十二月二十九日，以八十八年度毒聲字第二七００號裁定，送勒戒
    處所觀察勒戒後，經勒戒處所認有繼續施用毒品之傾向，經本院竹東簡易庭於八
    十九年三月十六日，以八十九年度竹東簡字第三六號，判處有期徒刑五月，如易
    科罰金以三百元折算一日，並於八十九年五月二十五日確定在案（尚未執行），
    同時經本院以八十九年度毒聲字第七七二號裁定令入戒治處所施以強制戒治，後
    經戒治所評定合格，認無繼續戒治之必要，而經本院以八十九年度毒聲字第二二
    九八號裁定停止戒治，所餘戒治期間，付保護管束，並於八十九年十日二十七日
    交付保護管束（保護管束期間至九十年二月二十八日止），詎其竟仍不知悔悟，
    復基於概括之犯意，自八十九年十二月初某日起，至同年月十八日止，連續在新
    竹縣竹東鎮榮民醫院附近等處，非法施用第二級毒品安非他命多次。嗣於八十九
    年十二月十一日晚上十一時四十分許，在新竹縣橫山鄉○○路○段一０五號前，
    為警臨檢查獲，並扣得其所有之第二級毒品安非他命毛重０．五公克及供犯罪所
    用之吸食器一組。
二、案經新竹縣警察局橫山分局報請臺灣新竹地方法院檢察署檢察官偵查起訴。
    理      由
一、右揭犯罪事實，業據被告甲○○於本院審理時坦承不諱，並有扣案安非他命毛重
    ０．五公克及吸食器一組可資佐證，且被告於獲案時被採尿液，經送驗結果確呈
    安非他命陽性反應，有新竹縣衛生局尿液檢驗單一紙在卷可按。再者，被告曾因
    施用毒品案件，經本院裁定送勒戒處所觀察、勒戒後，認無繼續施用毒品傾向，
    經臺灣新竹地方法院檢察署檢察官於八十七年十月二十三日以八十七年度偵字第
    四九一九號不起訴處分確定。又因施用毒品案件，再經本院於八十八年十二月二
    十九日以八十八年度毒聲字第二七００號裁定送觀察勒戒後，認有繼續施用毒品
    之傾向，經本院以八十九年度毒聲字第七七二號裁定令入戒治處所施以強制戒治
    ，並於八十九年三月十六日以八十九年度竹東簡字第三六號，判處有期徒刑五月
    確定。嗣被告經戒治所評定合格，認無繼續戒治之必要，而經本院以八十九年度
    毒聲字第二二九八號裁定停止戒治，所餘戒治期間，付保護管束，並於八十九年
    十日二十七日交付保護管束在案（保護管束期間自八十九年十月二十七日起，至
    九十年二月二十八日止），此有臺灣新竹地方法院檢察署刑案資料查註紀錄表、
    臺灣高等法院被告全國前案紀錄表、臺灣新竹地方法院檢察署檢察官不起訴處分
    書、戒治處分執行指揮書、保護管束指揮書及本院刑事判決一份、刑事裁定二份
    附卷可稽。綜上，本件事證已臻明確，被告犯行洵堪認定。
二、核被告甲○○所為，係犯毒品危害防制條例第十條第二項之施用第二級毒品罪。
    其先後多次施用毒品之行為，時間緊接，所犯罪名相同，顯係出於概括犯意反覆
    為之，為連續犯，應依刑法第五十六條之規定以一罪論，並加重其刑。起訴書雖
    僅論及被告於八十九年十二月十一日晚間之施用第二級毒品安非他命犯行，而未
    及其餘，唯其餘部分與起訴論罪科刑部分，既有連續犯之裁判上一罪關係，本院
    自應併予審酌。至其施用前後持有第二級毒品安非他命之低度行為，應為施用之
    高度行為所吸收，不另論罪。爰審酌被告無視法令之禁止，施用足以導致精神障
    礙及生命危險之成癮性毒品，兼以施用毒品所生危害以自戕健康為主，及其施用
    期間長短，事後坦承犯行等一切情狀，量處如主文所示之刑，並諭知易科罰金之
    折算標準。又被告於行為後，刑法第四十一條業於九十年一月四日修正為「犯最
    重本刑為五年以下有期徒刑以下之刑之罪，而受六月以下有期徒刑或拘役之宣告
    ，因身體、教育、職業、家庭之關係或其他正當事由，執行顯有困難者，得以一
    元以上三元以下折算一日，易科罰金。但確因不執行所宣告之刑，難收矯正之效
    或難以維持法秩序者，不在此限。」，並於同年月十日公佈施行，於同年月十二
    日生效，茲比較新舊法之規定，變更後之新法對被告並無不利，依刑法第二條第
    一項前段之規定，自應適用裁判時之新法。
三、扣案安非他命毛重０．五公克屬管制之第二級毒品，應依毒品危害防制條例第十
    八條第一項前段沒收銷燬；另吸食器一組為被告所有供吸食安非他命犯罪之物，
    業據其自承在卷，應依刑法第三十八條第一項第二款沒收。
據上論斷，應依刑事訴訟法第二百九十九條第一項前段，毒品危害防制條例第十條第
二項、第十八條第一項前段，刑法第十一條前段、第五十六條、第二條第一項前段、
第四十一條第一項前段、第三十八條第一項第二款，罰金罰鍰提高標準條例第二條，
判決如主文。
本案經檢察官吳金棟到庭執行職務。
中      華      民      國      九十    年      五      月      八      日
                                       臺灣新竹地方法院刑事第二庭
                                           法 官   楊明箴
右正本證明與原本無異。
如不服本判決，應於判決送達後十日內向本院提出上訴狀( 應附繕本 )，上訴於
臺灣高等法院。
                        書記官   陳進楷
中      華      民      國      九十    年      五      月      八      日
附錄論罪科刑法條：毒品危害防制條例第十條第二項。
施用第二級毒品者，處三年以下有期徒刑。


司法院資訊處製作；財團法人民間司法改革基金會備份。
